【裁判字號】    95,交簡上,68
【裁判日期】    950427
【裁判案由】    公共危險
【裁判全文】
臺灣高雄地方法院刑事判決            95年度交簡上字第68號
上  訴  人  臺灣高雄地方法院檢察署檢察官
被      告  甲○○
上列上訴人因公共危險案件，不服本院高雄簡易庭95年度交簡字
第289 號中華民國95年2 月17日刑事簡易判決（聲請簡易判決處
刑案號：臺灣高雄地方法院檢察署94年度偵字第25747 號），提
起上訴，本院管轄之第2 審合議庭判決如下：
      主  文
上訴駁回。
    事  實
一、甲○○前於民國91年間，因服用酒類駕駛動力車輛之公共危
    險案件，曾經台灣高雄地方法院檢察署檢察官以91年度偵字
    第3132號為職權不起訴處分在案，猶不知悔改，明知飲用酒
    類已達不能安全駕駛之狀態，不得駕駛動力交通工具，為政
    府長期宣導之交通政策，藉以維護所有參與道路交通活動者
    之安全，猶自94年11月6 日上午9 時許，在高雄市前鎮區○
    ○○街路旁，飲用高粱酒1 杯完畢後，明知其酒後控制力、
    注意力已達不能安全駕駛動力交通工具之程度，仍於酒後駕
    駛車牌號碼6U-4119 號自用小貨車，沿高雄市○鎮區○○路
    由東向西方向行駛，於同日上午11時35分許，途經瑞隆路與
    保泰路交叉路口時，不慎撞擊同向途經該處等待迴轉，由乙
    ○○所駕駛車牌號碼ZYI-269 號輕型機車，乙○○因此人車
    倒地受傷（過失傷害部分未在本案提出告訴），經警據報前
    往處理，測得甲○○呼氣酒精濃度高達每公升1.38毫克，而
    查獲上情。
二、案經高雄市政府警察局前鎮分局報告臺灣高雄地方法院檢察
    署檢察官偵查起訴。
    理  由
一、本件被告甲○○所犯係死刑、無期徒刑、最輕本刑為3 年以
    上有期徒刑以外之罪，其於準備程序、審判程序中就被訴事
    實為有罪之陳述，本院經告知簡式審判程序之旨，並聽取被
    告、檢察官之意見後，乃裁定改行簡式審判程序。又因改行
    簡式審判程序之故，依刑事訴訟法第159 條第2 項之規定，
    本件並無同法第159 條第1 項傳聞法則之適用，合先敘明
二、上揭犯罪事實，業據被告甲○○於本院審理中坦白承認（詳
    本院卷第29、36頁），核與被害人乙○○警詢中證述之情節
    相符（見警詢卷第3 頁），並有酒精濃度檢驗報告（見警詢
    卷第7 頁）、刑法第185 條之3 案件測試觀察紀錄表（見警
    詢卷第9 頁）、道路交通事故調查報告表、現場圖、談話紀
    錄表在卷可參（見警詢卷第10至12頁）足資佐證，被告自白
    顯與事實相符，堪以採信。
三、按刑法第185 條之3 係抽象危險犯，非實害犯，行為人客觀
    上已達不能安全駕駛之程度，且主觀上知其飲酒可能造成不
    能安全駕駛結果，竟仍放任自己駕駛，即應認有故意，而該
    當該罪。至於是否達『不能安全駕駛之程度』之認定，應依
    具體個案之實際情形判斷之，依目前醫學一致見解，吐氣酒
    精濃度達每公升0.25毫克以上時，將使駕駛人產生複雜之技
    巧障礙、駕駛能力變壞之行為表現，肇事比率比一般未飲酒
    時高出2 倍；吐氣酒精濃度達每公升0.5 毫克以上時，將使
    駕駛人產生說話含糊、腳步不穩之行為表現，肇事比率比一
    般未飲酒時高出7 倍；吐氣酒精濃度達每公升0.55毫克以上
    時，將使駕駛人產生平衡感與判斷力障礙升高之行為表現，
    肇事比率比一般未飲酒時高出10倍；甚而如吐氣酒精濃度達
    每公升0.75毫克時，駕駛人將產生明顯酒醉、步履蹣跚之行
    為狀態，其肇事比率比一般高25倍，並認為吐氣酒精濃度達
    每公升0.55毫克以上時，即達絕對『不能安全駕駛之程度』
    。因該0.55毫克之數值，係經由實際偵測所得之統計值，為
    經驗科學上所肯定之客觀實驗數據，是以該數值作為絕對不
    能安全駕駛之標準，不僅不違反經驗法則，且免舉證之困難
    。準此，若吐氣酒精濃度達每公升0.55毫克以上時，應認已
    達絕對不能安全駕駛之程度，若數值在此之下，仍須輔以客
    觀事實，方可認定是否已達不能安全駕駛之程度，並應由檢
    察官就此負舉證責任。查本件被告呼氣酒精濃度已達每公升
    1.38毫克，依前揭說明，已達絕對不能安全駕駛之程度，故
    本件事證明確，被告犯行洵堪認定。
四、核被告所為係犯刑法第185 條之3 服用酒類，不能安全駕駛
    動力交通工具而駕駛罪。本件被告犯罪事證既已明確，原審
    爰引刑法185 條之3 、第41條第1 項前段，罰金罰鍰提高標
    準條例第1 條前段、第2 條之規定，並審酌被告明知酒精成
    分對人之意識、控制能力具有不良影響，超量飲酒後會導致
    對周遭事務之辨識及反應能力較平常狀況薄弱，卻仍酒後駕
    車在道路上行駛，對一般往來之公眾及駕駛人自身皆具有高
    度危險性，竟於服用酒類完畢後，呼氣中酒精濃度高達每公
    升1.38毫克，處於不能安全駕駛動力交通工具之狀態下，仍
    駕駛自用小貨車上路；另被告前於91年間同因服用酒類駕駛
    動力車輛之公共危險案件，業經台灣高雄地方法院檢察署檢
    察官以91年度偵字第3132號為職權不起訴處分在案，有台灣
    高等法院被告前案紀錄表1 件在卷可憑，是其仍不知警惕，
    復行涉犯本件公共危險犯行，雖未構成累犯，然足見其法治
    觀念薄弱，惟念其犯罪後仍能坦承犯行，態度尚佳等一切情
    狀，逕以簡易判決判處被告有期徒刑4 月，並諭知易科罰金
    之折算標準。經核認事用法均無違誤，量刑亦稱妥適，上訴
    人以原審判決過輕等語為由，提起上訴，指摘原判決不當，
    為無理由，應予駁回。
據上論斷，應依刑事訴訟法第455 條之1 第1 項、第3 項、第36
8 條，判決如主文。
本案經檢察官丙○○到庭執行職務。
中     華     民     國    95    年     4    月   27   日
                      交通法庭    審判長法  官  施柏宏
                                        法  官  林書慧
                                        法  官  黃宗揚
以上正本證明與原本無異。
不得上訴。
中     華     民     國    95    年     4    月   27   日
                                        書記官  王壹理
附錄本判決論罪科刑之法條：
中華民國刑法第一百八十五條之三
服用毒品、麻醉藥品、酒類或其他相類之物，不能安全駕駛動力
交通工具而駕駛者，處一年以下有期徒刑、拘役或三萬元以下罰
金。


司法院資訊處製作；財團法人民間司法改革基金會備份。
